臺灣板橋地方法院民事判決　九十一年度簡上字第二九五號
　　上　訴　人　乙○○
　　被上訴人　　華昇財務管理顧問有限公司
　　法定代理人　甲○○
右當事人間請求給付票款事件，上訴人對於中華民國九十一年六月二十八日本院板橋
簡易庭九十一年板簡字第九○七號第一審判決提起上訴，本院判決如左：
    主      文
上訴駁回。
第二審訴訟費用由上訴人負擔。
    事      實
甲、上訴人方面：
一、聲明：
（一）原判決廢棄。
（二）被上訴人在第一審之訴駁回。
（三）第一、二審訴訟費用均由被上訴人負擔。
二、陳述：除與原宣示判決筆錄記載相同者茲引用之外，另補稱：
    伊並非不用負責，但借票當時伊曾跟借票的人講，須由其自行負責票款，因為如
    款項未匯入而跳票，伊亦無力解決。
乙、被上訴人方面：
一、聲明：如主文所示。
二、陳述：與原宣示判決筆錄記載相同茲引用之。
三、證據：爰用原審立證方法。
    理      由
一、本件被上訴人起訴主張，伊執有上訴人所簽發面額新臺幣（下同）二十七萬元之
    支票（票號BC0000000號，發票日民國八十七年十二月二十八日，付款人彰化商
    業銀行三峽分行，下簡稱系爭支票）一紙，詎於八十七年十二月三十日提示竟不
    獲兌現，經追索無效，為此依票據法律關係提起本訴，請求上訴人給付本件票款
    二十七萬元及遲延利息等情。上訴人則以，系爭支票為伊簽發借給他人再轉給被
    上訴人，伊有要求借票人要自行負責，但借票人跑了伊也沒有辦法清償等語為辯
    。
二、按票據行為為不要因行為，即不以給付原因為要素而得成立之行為，凡簽名於票
    據之人，不問原因如何，均須依票上所載文義負責，除執票人取得票據出於惡意
    或詐欺外，發票人不得以自己與執票人前手所存事由，對抗執票人（最高法院四
    十九年台上字第六七八號判例參照）。經查，被上訴人主張其持有上訴人所簽發
    之系爭支票經屆期提示不獲兌現之事實，業據提出支票及退票理由單一份為證，
    並為被上訴人所不爭執，自堪信為真正。上訴人雖另執：兩造間並無任何原因關
    係，系爭支票是伊借給訴外人，已與借票人約明應由其自行負責票款云云為辯。
    惟就系爭支票而言，兩造既非直接前後手，按諸首開判例意旨，上訴人自不得執
    自己與執票人前手所存事由對抗被上訴人，被上訴人亦無證明原因關係存在之義
    務。即上訴人前揭辯詞縱可信為真，亦不得執之對抗被上訴人而得免除票據責任
    。
三、按發票人應照支票文義擔保支票之付款；又執票人向支票債務人行使追索權時，
    得請求自為付款提示日起之利息，如無約定利率者，依年利六釐計算，票據法第
    一百二十六條、第一百三十三條分別定有明文。從而，被上訴人依票據之法律關
    係，請求上訴人給付本件票款二十七萬元，及自提示日起（即八十七年十二月三
    十日）至清償日止，按年息百分之六計算之利息，為有理由，應予准許。又命清
    償票據債務之判決，應依職權宣告假執行，民事訴訟法第三百八十九條第一項第
    四款定有明文。是則原審判決命上訴人如數給付，並依職權宣告假執行，於法並
    無不合。上訴意旨指摘原判決不當，求予廢棄改判，為無理由，應予駁回其上訴
    。
據上結論：本件上訴為無理由，依民事訴訟法第四百三十六條之一第三項、第四百四
十九條第一項、第七十八條判決如主文。
中　　　華　　　民　　　國　　九十一　　年　　　十二　　月　　十八　日
                                      臺灣板橋地方法院民事第一庭
~B審判長法官　許瑞助
~B法      官　許瑞東
~B法      官　黃信滿
右為正本係照原本作成
本件不得上訴
中　　　華　　　民　　　國　　九十一　　年　　　十二　　月　　十八　日
~B法院書記官　吳美瑤
